

# COMPÉTENCES

- Analyse des besoins utilisateurs
  - Rédaction technique
- Rédaction du cahier des charges
- Rédaction de guides utilisateurs
  - Gestion de la sécurité informatique
  - Pack Office
- Langages Web (PHP, Html/CSS, Symfony, Phyton, Django, Flask)
- Langages Programmation (Java, C, C++, C#, Python)
  - Gestion de Projet
  - Anglais (Niveau C1)
  - Droit Informatique
  - •CMS (WordPress, Joomla, Prestashop)

## **LANGUES**

**Anglais** 

Avancé (C1)

# **QUALITÉS**

Capacité d'adaptation Autonomie Travail en équipé Organisation de travail

# CENTRES D'INTÉRÊTS

Informatique Jeux-Vidéo Sport

# **Hugo BERTRAND**

## Développeur Web

- **\( 06 05 10 95 28**
- @ hobertrand.pro@gmail.com
- 17 Rue de Bizette, 45750 Saint Pryvé Saint Mesmin
- **1 21 Ans**
- Permis B

## PROFIL PROFESSIONNEL

Récemment diplômé d'une licence professionnelle en développement Web, j'ai pu acquérir de nombreuses compétences grâce à ma formation.

Je bénéficie d'une expérience pratique dans la réalisation de sites web acquise au cours de stages effectués.

Doté d'une grande capacité d'adaptation et d'une grande motivation, je sais me montrer proactif, autonome et digne de confiance dans la réalisation de mes missions.

#### **FORMATION**

09/2020 - 08/2021

IUT d'Orléans | Orléans

Licence Pro spécialité Dev Web & Mobile

09/2018 - 08/2020 IUT d'Orléans | Orléans DUT Informatique

09/2015 - 07/2018

Lycée Maurice Genevoix | Ingré

Licence Pro spécialité Dev Web & Mobile

### PARCOURS PROFESSIONNEL

05/2021 - 07/2021

Mairie | Le Bardon | Stage

Stagiaire

• Réalisation d'un site web sous WordPress, mise en production et gestion

03/2021 - 05/2021

WhyNotEvenements | Orléans | Stage

Stagiaire

• Réalisation d'un site web sous WordPress, mise en production et gestion.

## PROJETS RÉALISÉS

• Projet Vente aux enchères - IUT d'Orléans

Projet d'application de vente aux enchères développée en Java et en JFX. Projet avec une équipe de 5 personnes

• Projet Escape Game - IUT d'Orléans

Projet d'application web sur le thème "Escape Game" avec des énigmes mathématiques. Projet en équipe de 6 personnes